---
title: "Grafo de interacciones por llamadas y SMS"
output: 
  html_document:
    self_contained: false
---

<style type="text/css">
  body {
    font-size: 11pt;
  }
  
  h1 {
    font-size: 14pt!important;
  }

  h2 {
    font-size: 11pt!important;
    font-weight: bold;
  }
  
  h3, h4, h5 {
    font-size: 11pt!important;
    font-style: italic;
  }
</style>
```{r setup-4, include=FALSE}
knitr::opts_chunk$set(echo = TRUE)
```

# Grafo de llamadas telefónicas y SMS

Ahora se va a calcular el grafo de interacciones basado en las llamadas por télefono y SMS enviados entre los sujetos. El objetivo es combinar los dos indicios en una sola matriz de multi-grafo, ya que se considera que el impacto de ambos modos de comunicación es similar a efectos de síntomas de gripe. 

Para otras cuestiones como salud u opiniones políticas podría ser interesante separar las dos matrices.

```{r Librerías-4, results='hide', message=FALSE, warning=FALSE, echo=FALSE}
library(tidyr)
library(tibble)
library(dplyr)
library(ggplot2)
library(patchwork)
library(visdat)
library(data.table)
library(graphics)
library(reticulate)
library(lubridate)
library(glue)
library(lemon)
knit_print.data.frame <- lemon_print
```


```{r Carga de datos-4}
base_dir <- '../../datasets/SocialEvolution/'

calls <- read.csv2(paste0(base_dir, 'Calls.csv'), sep = ',')
sms <- read.csv2(paste0(base_dir, 'SMS.csv'), sep = ',')
subjects <- read.csv2(paste0(base_dir, 'Subjects.csv'), sep = ',')
```

```{r render=lemon_print}
str(calls)
```

```{r render=lemon_print}
str(sms)
```

## Organizacion de los datos en la rejilla de semana

Al igual que en los casos anteriores, se agregan los datos por semana, considerando las semanas basadas en el 30 de diciembre de 2007.

```{r}
# ultimo domingo de 2007 como fecha base para que las semanas sean regulares entre años
base = parse_date_time('2007/12/30 00:00', 'y-m-d H:M')

calls_time <- calls %>% mutate(
               time = parse_date_time(time_stamp, "y-m-d H:M:S")
             ) %>%
             transmute(
                weekday = wday(time), 
                week = as.integer(round(difftime(time, base, units = "weeks"))),
                year_week = week(time),
                hour = hour(time),
                month = month(time), 
                year = year(time),
                year_day = yday(time),
                user_id.x = user_id,
                user_id.y = dest_user_id_if_known,
                weight = duration
             ) %>% 
             filter(year >= 2008) %>%
             filter(!is.na(user_id.y)) %>% # destinatario desconocido
             filter(user_id.x != user_id.y) # a si mismo
```

Ahora los SMS

```{r}
sms_time <- sms %>% mutate(
               time = parse_date_time(time, "y-m-d H:M:S")
             ) %>%
             transmute(
                weekday = wday(time), 
                week = as.integer(round(difftime(time, base, units = "weeks"))),
                year_week = week(time),
                hour = hour(time),
                month = month(time), 
                year = year(time),
                year_day = yday(time),
                user_id.x = user.id,
                user_id.y = dest.user.id.if.known,
                weight = 1
             ) %>% 
             filter(year >= 2008) %>%
             filter(!is.na(user_id.y)) %>% # destinatario desconocido
             filter(user_id.x != user_id.y) # a si mismo
```

Una vez generadas las columnas temporales, usamos la semana para agregar.

```{r}
calls_by_week <- calls_time %>%
                 group_by(week, user_id.x, user_id.y) %>%
                 summarise(
                   weight = sum(weight),
                   .groups='drop'
                 ) %>% ungroup()
```

```{r}
sms_by_week <- sms_time %>%
               group_by(week, user_id.x, user_id.y) %>%
               summarise(
                 weight = sum(weight), 
                 .groups='drop'
               ) %>% ungroup()
```

## Visualización de matrices de adyacencia

Usamos el modo de visualización de matriz para ver quien habla con quién, y representamos la intensidad con puntos de diferente grosor.

```{r fig.width=15, fig.asp=0.5}
plots <- list()

for (sel_week in 1:2) {
  prox_week <-
    calls_by_week %>% filter(week == 39 + sel_week) %>% dplyr::select(-week)
  plots[[sel_week]] <-
    ggplot(prox_week, aes(x = user_id.x, y = user_id.y)) +
    geom_tile(aes(fill = weight)) +
    geom_point(aes(size = weight)) +
    lims(x = c(1, 84), y = c(1, 84)) +
    labs(x = "Subject A",
         y = "Subject B",
         title = paste("Semana", 39 + sel_week))
}

wrap_plots(plots, ncol = 2)
```

```{r fig.width=15, fig.asp=0.5}
plots <- list()

for (sel_week in 1:2) {
  prox_week <-
    sms_by_week %>% filter(week == 39 + sel_week) %>% dplyr::select(-week)
  plots[[sel_week]] <-
    ggplot(prox_week, aes(x = user_id.x, y = user_id.y)) +
    geom_tile(aes(fill = weight)) +
    geom_point(aes(size = weight)) +
    lims(x = c(1, 84), y = c(1, 84)) +
    labs(x = "Subject A",
         y = "Subject B",
         title = paste("Semana", 39 + sel_week))
}

wrap_plots(plots, ncol = 2)
```

## Construcción de la rejilla combinada

Como tenemos los datos de llamadas y de SMS en el mismo formato, podemos proceder a combinarlos. Mostramos los rangos de semanas que tiene cada tipo para tenerlo en cuenta al generar la rejilla vacía.

```{r}
glue("Llamadas: rango {paste(range(calls_by_week$week), collapse=',')}")
glue("SMS: rango {paste(range(sms_by_week$week), collapse=',')}")
```

```{r render=lemon_print}
communication_by_week <- calls_by_week %>%
                         full_join(sms_by_week) %>%
                         group_by(week, user_id.x, user_id.y) %>%
                         summarise(
                           weight = sum(weight),
                           .groups = 'drop'
                         )
```
Mostramos los datos combinados para saber el impacto que tiene la combinación. El efecto es pequeño y las llamadas siguen siendo más relevantes.

```{r fig.width=15, fig.asp=0.5}
plots <- list()

for (sel_week in 1:2) {
  prox_week <-
    communication_by_week %>% filter(week == 39 + sel_week) %>% dplyr::select(-week)
  plots[[sel_week]] <-
    ggplot(prox_week, aes(x = user_id.x, y = user_id.y)) +
    geom_tile(aes(fill = weight)) +
    geom_point(aes(size = weight)) +
    lims(x = c(1, 84), y = c(1, 84)) +
    labs(x = "Subject A",
         y = "Subject B",
         title = paste("Semana", 39 + sel_week))
}

wrap_plots(plots, ncol = 2)
```

Ahora construimos la rejilla vacía para imputar los datos faltantes.

```{r render=lemon_print}
grid.weeks <- 0:78
grid.users <- subjects$user_id
communication_full_grid <- expand.grid(week = grid.weeks, user_id.x = grid.users, user_id.y = grid.users)
communication_full_grid$weight = 0

communication_full_grid <- communication_full_grid %>%
                  full_join(communication_by_week) %>%
                  group_by(week, user_id.x, user_id.y) %>%
                  summarise(weight = max(weight), .groups = 'drop') %>%
                  arrange(week, user_id.x, user_id.y)
```

Convertimos la lista de arcos en matriz de adyacencia para usarla en la construcción de la tabla final.

```{r}
communication_adj_matrix <- communication_full_grid %>%
                    pivot_wider(names_from = user_id.y, 
                                values_from = weight, 
                                values_fill = 0)
write.csv2(
  communication_adj_matrix, "communication_adj_matrix.csv", 
  row.names = FALSE)
```

