---
title: "Rejilla"
author: "Miguel Pérez Barrero"
date: "25/11/2020"
output: html_document
---

```{r setup, include=FALSE}
knitr::opts_chunk$set(echo = TRUE)
```

## Creación de la rejilla general de eventos

Hay que determinar una rejilla que sirva para todos los datasets para ponerlos en formato tabla con columnas por cada periodo.

```{r}
library(reticulate)
```


### Recopilación de las grillas de cada dataset

Dataset        ;    Frecuencia   ;      Rango inicio     ;       Rango fin     ;
Activities     ;           Mes   ;   2008.09             ;         2009.06     ; 
Calls          ;       Segundo   ;   2008-09-05 19:19:04 ; 2009-06-29 01:13:07 ;
SMS            ;       Segundo   ;   2008-01-01 15:00:25 ; 2009-06-27 23:27:38 ;
proximity      ;       Segundo   ;   2007-09-05 14:02:11 ; 2009-07-16 18:40:43 ;
wlan           ;       Segundo   ;   2008-10-01 18:45:30 ; 2009-05-31 20:57:58 ;
relationships  ; Mensual espora. ;   2008-09-09          ; 2009-05-18          ;
flu            ;        Minuto   ;   2003-01-01 11:00:00 ; 2009-04-25 13:00:00 ;
health         ; Mensual espora. ;   2008.09             ;         2009.06     ;
politics       ; Mensual espora. ;   2008.09             ;         2009.06     ;   
music_aware    ; Diario espora.  ;   2008-09-15          ; 2009-06-04          ;
music_immersion; Diario espora.  ;   2008-09-15          ; 2009-06-17          ;
music_pref     ; Diario espora.  ;   2008-09-15          ; 2009-06-17          ;

Parece razonable usar una rejilla de 1 mes de resolucion, y tendríamos 10 meses de amplitud.



